【裁判字號】    98,訴,1300
【裁判日期】    981214
【裁判案由】    遷讓房地
【裁判全文】
臺灣高雄地方法院民事判決              98年度訴字第1300號
原      告  台灣中油股份有限公司
法定代理人  甲○○
訴訟代理人  周中臣律師
            黃錫耀律師
被      告  Ａ○○
            戊○○
            丑○○
            辰○○
            己○○
            丁○○
            Ｂ○○
            地○○
            未○○
            申○○
            酉  ○
            宙○○
            Ｃ○○
            亥○○
            壬○○○
            子○○
            寅○○
            辛○○
            癸○○
            黃  ○
            巳○○
            Ｄ○○
            玄○○
            卯○○
            陳秋連
            午○○
            庚○○
            丙○○
共      同
訴訟代理人  蔡建賢律師
被      告  Ｈ○○
            Ｅ○○
            Ｆ○○（民國○○年.
前  一  人
法定代理人  Ｇ○○
被      告  乙○○
            宇○○
            戌○○
上列當事人間請求遷讓房地事件，經本院於民國98年11月30日言
詞辯論終結，判決如下：
    主      文
被告應各自如附表一所示門牌號碼房屋遷出，並將房屋連同坐落
基地交還原告。
原告其餘之訴駁回。
訴訟費用由被告負擔十分之九，餘由原告負擔。
本判決第一項，於原告分別以附表二所示之金額為被告供擔保後
，得為假執行。
原告其餘假執行之聲請駁回。
    事  實  及  理  由
壹、程序事項
一、按第168 條至第172 條及前條所定之承受訴訟人，於得為承
    受時，應即為承受之聲明，民事訴訟法第175 條第1 項定有
    明文。本件原告之法定代理人於訴訟中由潘文炎變更為施顏
    祥，再由施顏祥變更為甲○○，有公司登記證明書1 份、行
    政院及經濟部函各1 紙（本院審卷(一)第281 、282 頁、審卷
    (二)第5 、6 頁）可按，且經施顏祥、甲○○分別聲明承受訴
    訟，核無不合，應予准許。
二、被告Ｈ○○、Ｅ○○、乙○○、戌○○、及被告Ｆ○○之法
    定代理人Ｇ○○均經合法通知，未於言詞辯論期日到場，核
    無民事訴訟法第386 條各款所列情形，爰依原告之聲請，由
    其一造辯論而為判決。
貳、實體事項
一、原告主張：
  (一)訴外人張鎬爝、張信、鍾魁輝、吳燈坤、蔡炎輝、陳曰志、
    林大池、洪添輝、陳曰貴，及被告Ａ○○、戊○○、丑○○
    、辰○○、己○○、丁○○、Ｂ○○、地○○、宙○○、亥
    ○○、黃○、Ｄ○○、曾士松、卯○○、午○○、庚○○、
    丙○○等人（下稱張鎬爝等），原為原告之員工，於任職期
    間由原告配給如附表一所示之房屋及基地（下合稱系爭宿舍
    ）供張鎬爝等居住，惟張鎬爝等於附表所示之時間退休或死
    亡，就系爭宿舍之使用借貸目的已消滅，應返還系爭宿舍，
    經原告屢次催告，均置之不理。又張鎬爝死亡後，由其子即
    被告未○○繼續占用；張信死亡後，由其子女即被告申○○
    、酉○繼續占用；鍾魁輝死亡後，由其孫子女即被告Ｈ○○
    、鐘易珊、Ｆ○○繼續占用；吳燈坤死亡後，由其子即被告
    乙○○繼續占用；蔡炎輝死亡後，由其女即被告Ｃ○○繼續
    占用；陳曰志死亡後，由其女即被告宇○○繼續占用；洪添
    輝死亡後，由其子即被告巳○○繼續占用；陳曰貴死亡後，
    由其女即被告陳秋連及孫即被告戌○○繼續占用；林大池在
    職期間死亡，未歸還宿舍，現仍由其子女即被告壬○○○、
    子○○、寅○○、辛○○、癸○○繼續占用。從而，被告占
    用系爭宿舍已無合法權源，爰依民法第767 條及第470 條第
    1項規定，提起本件訴訟。
  (二)並聲明：(1)被告應各自如附表一所示門牌號碼房屋遷出，並
    將房屋連同坐落基地交還原告。(2)被告Ａ○○、戊○○、丑
    ○○、辰○○、李啟端應各將如附圖一所示編號A 、B 、C
    、E 、D 之增建部分拆除，並各將所在基地交還原告。(3)願
    供擔保請准宣告假執行。
二、被告Ｈ○○、Ｅ○○、乙○○、戌○○、及被告Ｆ○○之法
    定代理人Ｇ○○均未於言詞辯論期日到場，亦未提出書狀作
    何聲明或陳述。其餘被告則以：
  (一)被告皆為原告之職工或職工眷屬，系爭宿舍為原告之職工宿
    舍。張鎬爝等在職期間，均按月支付「宿舍使用費」新台幣
    （下同）1,000 元至2,000 餘元不等，且該「宿舍使用費」
    非由原告以外加之津貼或補助之方式扣除，而係自張鎬爝等
    原應領取之每月工資中扣除，是被告占有使用系爭宿舍，係
    基於「租賃契約」，而非原告所主張兩造間為使用借貸關係
    。又被告退休後，數年來雖未向被告收取租金，惟此並非因
    被告拒絕支付，而係原告否認租約及拒絕收取租金所致，是
    兩造間就系爭宿舍應屬不定期租賃契約，亦未依法終止，被
    告自屬有權占有使用系爭宿舍。
  (二)依原告所制定之「中國石油股份有限公司眷舍房地處理要點
    實施須知」，兩造間就系爭宿舍之返還附有「被告可居住至
    宿舍改建時遷讓」之解除條件，而原告未曾按該實施要點履
    行，致被告等人至今未獲配給改建之房舍，解除條件既未成
    就，原告自不得請求遷讓系爭宿舍。
  (三)並均聲明：原告之訴駁回。
三、兩造不爭執之事項及簡化之爭點為：
  (一)兩造不爭執事項：
  1.系爭宿舍均為原告所有。
  2.張鎬爝、張信、鍾魁輝、吳燈坤、蔡炎輝、陳曰志、林大池
    、洪添輝、陳曰貴，及被告Ａ○○、戊○○、丑○○、辰○
    ○、己○○、丁○○、Ｂ○○、地○○、宙○○、亥○○、
    黃○、Ｄ○○、曾士松、卯○○、午○○、庚○○、丙○○
    ，前均為原告之員工，於任職期間由原告配給系爭宿舍，已
    於附表一所示之日期退休或死亡。
  3.張鎬爝已死亡，現由被告未○○使用如附表(一)編號９宿舍。
    張信已死亡，現由被告申○○、酉○使用附表(一)編號１０宿舍
    。鍾魁輝已死亡，現由被告Ｈ○○、Ｅ○○、Ｆ○○使用附
    表(一)編號宿舍。吳燈坤已死亡，現由被告乙○○使用附表
    編號(一)宿舍。蔡炎輝已死亡，現由被告Ｃ○○使用附表編
    號宿舍。陳曰志已死亡，現由被告宇○○使用附表(一)編號
    宿舍。洪添輝已死亡，現由被告巳○○使用附表(一)編號
    宿舍。陳曰貴已死亡，現由被告陳秋連使用附表(一)編號宿
    舍。林大池於任職期間即死亡，現由被告壬○○○、子○○
    、寅○○、辛○○、癸○○使用附表(一)編號宿舍。
  4.被告Ａ○○就附表(一)編號１宿舍出資增建，增建部分面積為
    122 平方公尺。被告戊○○就附表(一)編號２宿舍出資增建，
    增建部分面積為108 平方公尺。被告丑○○就附表(一)編號３
    宿舍出資增建，增建部分面積為81平方公尺。被告辰○○就
    附表(一)編號４宿舍出資增建，增建部分面積為123 平方公尺
    。被告李啟端就附表(一)編號５宿舍出資增建，增建部分面積
    為74平方公尺。又前開增建部分均與所配宿舍互通。
  (二)兩造爭執事項：
  1.原告配給系爭宿舍予張鎬爝等居住使用，其法律關係為使用
    借貸或租賃？
  2.被告現有無合法權源占有使用系爭宿舍？
  3.被告主張兩造間就系爭宿舍附有「被告可居住至宿舍改建時
    遷讓」之解除條件，有無理由？
  4.原告主張就被告Ａ○○、戊○○、丑○○、辰○○及李啟端
    等5 人如附圖(一)所示編號A 、B 、C 、E 、D 之增建部分拆
    除，併將所在基地交還原告，有無理由？
四、前揭不爭執事項，業據原告提出高雄煉油廠員工離職證明書
    26紙（本院審卷(一)第13至39頁）、張鎬爝、張信、鍾魁輝、
    吳燈坤、蔡炎輝、陳曰志、林大池、洪添輝、陳曰貴之除戶
    謄本（本院審卷(一)第60、61 頁 、第66、67頁、第69、70頁
    、第76、77頁、第80頁）、系爭宿舍房屋稅籍證明書1 份、
    土地登記謄本1 份（本院審卷(一)第96至110 頁）等為證，且
    經本院會同兩造及高雄市政府地政處楠梓地政事務所、新興
    地政事務所人員到場勘測屬實，製有勘驗筆錄及土地複丈成
    果圖（本院審卷(一)第222 至226 頁、第261 至266 頁、第26
    7 至273 頁）等附卷可稽，堪認為真實。茲就兩造之爭點，
    析述本院得心證之理由如下：
  (一)原告配給系爭宿舍予張鎬爝等居住使用，其法律關係為使用
    借貸或租賃？
  1.「按實施單一薪給制之機關，已將員工之房屋津貼包涵於薪
    給中，故配住宿舍員工應依規定從其薪給中，扣收宿舍使用
    費，以求公平，此非使用租賃物之對價…」（最高法院82年
    度台上字第2361號判決要旨參照）。又「按因任職關係獲准
    配住房屋，屬使用借貸之性質，既經離職，依借貸之目的，
    當然應視為使用業已完畢（最高法院44 年 台上字第802 號
    判例參照）。查上訴人因於被上訴人公司任職而獲准配住系
    爭房屋，兩造就之成立借貸契約。嗣因上訴人離職，依借貸
    之目的，應視為使用業已完畢。上訴人雖以其使用系爭房屋
    須按月繳納使用費，兩造間係成立租賃契約，無土地法第
    100 條各款所定情形，被上訴人不得收回等情為辯。第查被
    上訴人係經濟部所屬實施用人費率薪給制之機構，則其員工
    配住宿舍者須按規定扣收使用費，而此一收取宿舍使用費規
    定之目的，僅係為符合單一薪給制之精神，並達成使用宿舍
    者與未使用宿舍者之薪給公平之目標，該項使用費並非使用
    宿舍之對價，自難謂為租金，亦不得進而謂兩造間成立租賃
    契約」（最高法院85年度台上字第1148號判決要旨參照）。
  2.本件張鎬爝等在職期間，原告按月自張鎬爝等之每月薪資中
    ，扣除「宿舍使用費」1,000 元至2,000 餘元不等，固有工
    作人員薪津表1 份（見本院審卷第360 至367 頁）可按，且
    為原告所不爭執。惟查，原告為公營事業機構，因實施單一
    薪俸，而將公營事業機構人員各種生活補助、宿舍供應等因
    素考量在內，併入薪俸，揆諸前開說明意旨，原告就獲准配
    住宿舍者之薪資中，扣除宿舍使用費，僅係扣回原加於薪資
    中之房屋津貼，以達使用宿舍者與未使用宿舍者之薪給公平
    ，是該項使用費並非使用宿舍之對價；且「宿舍使用費」亦
    非按宿舍面積之大小及價值，衡量其使用對稱之價值所定之
    金額，自非屬使用宿舍之對價。據此，原告自張鎬爝等薪資
    中，扣除「宿舍使用費」，僅扣回原加於薪資中之房屋津貼
    ，不得認係員工獲配宿舍使用之對價，而謂兩造間發生租賃
    關係；是本件原告配給系爭宿舍予張鎬爝等居住使用，其法
    律性質應為使用借貸，而非租賃關係。
  3.至被告辯稱原告依74年9 月11日「經濟部所屬事業機構人費
    薪給管理要點」實施「單一薪給制」，惟該管理要點屬機關
    內部之行政規則，對於外部人民尚無拘束力，原告不得逕以
    該管理要點，片面變更兩造間之勞動契約，且部分被告於74
    年9 月11日制定上開管理要點時，已經退休，上開管理要點
    亦不得拘束已退休之被告云云。然查，不論係單一薪給制度
    實施前採取獲配宿舍之員工不支領房屋津貼之薪給政策，或
    單一薪給制度實施後採取將房屋津貼併入薪資，並就已配給
    宿舍者則自薪資中扣收使用費之薪給方式，其目的皆係達成
    使用宿舍者與未使用宿舍者薪給公平之目標，此對因職務關
    係獲配住宿舍為使用借貸之性質，皆無影響。是被告辯稱上
    情，並不足取。
  4.基上，附表一所示之原配住人，基於任職關係由原告配給系
    爭宿舍，其法律性質應為使用借貸契約，應堪認定。
  (二)被告現有無合法權源占有使用系爭宿舍？
  1.按所有人對於無權占有或侵奪其所有物者，得請求返還之，
    民法第767 條前段定有明文。次按「因任職關係獲准配住宿
    舍，其性質為使用借貸，目的在使任職者安心盡其職責，是
    倘借用人喪失其與所屬機關之任職關係，當然應認依借貸之
    目的，已使用完畢，配住機關自得請求返還。故公務員因任
    職關係配住宿舍，於任職中死亡時，既喪失其與所屬機關之
    任職關係，依借貸目的應認已使用完畢，使用借貸契約因而
    消滅，此與一般使用借貸契約，借用人死亡時，貸與人僅得
    終止契約之情形尚有不同」，最高法院91年台上字第1926號
    判例意旨參照。又按，司法院大法官釋字第557 號亦明示：
    「行政機關、公立學校或公營事業機構，為安定現職人員生
    活，提供宿舍予其所屬人員任職期間居住，本屬其依組織法
    規管理財物之權限內行為；至因退休、調職等原因離職之人
    員，原應隨即歸還其所使用之宿舍」。申言之，國營事業員
    工於任職期間內獲准配住之宿舍，凡因退休、調職乃至於死
    亡而喪失原任職關係者，即屬使用完畢，使用借貸關係因而
    消滅，配住機關自得依所有物返還請求權請求返還。
  2.查，附表一所示原配住人即張鎬爝等，前均為原告員工，於
    任職期間基於職務關係，獲配給系爭宿舍，而張鎬爝等已於
    附表一所示之日期退休或死亡，均如前述；又張鎬爝等配住
    宿舍，其性質為使用借貸，亦如前述，則於張鎬爝等退休或
    死亡時，配住宿舍之原因已因職務喪失而隨之消滅，依借貸
    之目的，當然視為使用完畢，原告自得本於所有權或使用借
    貸之法律關係，請求交還系爭宿舍。再者，系爭宿舍既為原
    告所有，已見前述，且被告亦未就其占有係有正當權源之事
    實，舉證以實其說。從而，原告基於所有權之法律關係，訴
    請被告遷讓宿舍，並返還基地，為有理由，應予准許。
  (三)被告主張兩造間就系爭宿舍附有「被告可居住至宿舍改建時
    遷讓」之解除條件，有無理由？
  1.被告主張原告依經濟部68年4 月24日（68）國營12349 號領
    布「眷舍房地處理實施要點」，而制定「中國石油股份有限
    公司眷舍房地處理要點實施須知」，辦理眷舍改建補助工作
    ，並以函文表示：鑑於居住於宿舍區部分人員年事漸長，一
    旦退休無處遷居，為保障宿舍區為現職人員居住，擬提出高
    雄市○○區○○段985 號土地讓售輔建為公寓住宅等情；是
    兩造間就系爭宿舍附有「被告可居住至宿舍改建後始遷讓」
    之解除條件云云，並提出經濟部及原告之相關函文1 份（見
    本院審卷第368 至383 頁）為證。
  2.惟查，國營事業任職之員工得以配住宿舍，係基於國營事業
    照顧員工，使其於任職期間生活安定，專注工作，免於尋覓
    住處，居無定所，有礙工作之進行，且如前所述，員工配住
    宿舍性質為使用借貸，於退休或任職期間死亡者，配住宿舍
    之原因隨之消滅，依借貸之目的，當然視為使用完畢，貸與
    人自得為返還之請求，借用人及其眷屬，尚難以其他任何理
    由，仍繼續使用因職務關係存在為前提而配住之宿舍。又查
    ，依前開經濟部實施要點，僅係規範國營事業價讓眷舍房地
    之處理辦法，且觀諸原告前開函文之意旨，係顧慮員工退休
    或於任職期間死亡，借用人或其眷屬另覓住所之需求，而有
    依前開實施要點，讓售土地供其改建住宅之意，尚難憑認原
    告有以宿舍改建作為系爭宿舍使用借貸關係解除條件之意。
    從而，被告主張系爭宿舍之返還附有「被告可居住至宿舍改
    建後始遷讓」之條件云云，即屬無據；是被告以前開條件尚
    未成就為由，主張有權使用系爭宿舍，自不可採。
  (四)原告主張就被告Ａ○○、戊○○、丑○○、辰○○及李啟端
    等5 人如附圖(一)所示編號A 、B 、C 、E 、D 之增建部分拆
    除，併將所在基地交還原告，有無理由？
  1.按「房屋之拆除，為事實上之處分行為，未經辦理所有權第
    一次登記之建物，僅所有人或有事實上處分權之人，方有拆
    除之權限」（最高法院97年度台上字第1101號判決要旨參照
    ）。次按「被上訴人雖請求上訴人返還系爭土地，惟系爭土
    地上既建有上述房屋，而被上訴人請求上訴人拆除該房屋部
    分，因上訴人對該房屋並無事實上處分權，經判決被上訴人
    敗訴確定，已如上述。則房屋既不能拆除，上訴人何能將土
    地返還於被上訴人。蓋返還土地係指移轉土地之占有之謂，
    故返還土地必須排除地上房屋，始克達成交還土地之目的，
    而使被上訴人得以占有使用。原審未說明地上房屋未拆除前
    ，上訴人如何交還系爭土地，即如何移轉土地之占有，以及
    將來如何執行？」。又按「上訴人在原配住房屋加蓋之增建
    部分，或與原建物使用共同壁，或加建在原建物之上，仍須
    利用原建物之門戶進出，而無獨立之進出通路，各該增建部
    分，既已與原建物附合而成為一整體，即成為原建物之重要
    成分，依民法第811 條之規定，應由原建物之所有權人取得
    各該增建部分之所有權」（最高法院85年度台上字第807 號
    判決要旨參照）。
  2.查，被告Ａ○○就附表(一)編號１宿舍出資增建，增建部分面
    積為122 平方公尺；被告戊○○就附表(一)編號２宿舍出資增
    建，增建部分面積為108 平方公尺；被告丑○○就附表(一)編
    號３宿舍出資增建，增建部分面積為81平方公尺；被告辰○
    ○就附表(一)編號４宿舍出資增建，增建部分面積為123 平方
    公尺；被告李啟端就附表(一)編號５宿舍出資增建，增建部分
    面積為74平方公尺；又前開增建部分均與所配宿舍互通，均
    如前述。據此，被告Ａ○○、戊○○、丑○○、辰○○及李
    啟端，於原有系爭宿舍外另行出資興建如附圖(一)所示編號A
    、B 、C 、E 、D 之增建部分，因增建部分與原有系爭宿舍
    互通，而無任何可資區別之標識存在，與系爭宿舍作為一體
    使用者，因不具構造上及使用上之獨立性，自不得獨立為物
    權之客體，原有系爭宿舍所有權範圍因而擴張；是該等增建
    部分不認係獨立之建物。準上而論，被告Ａ○○、戊○○、
    丑○○、辰○○及李啟端，就該等增建部分，並無事實上處
    分權，而應由原建物之所有權人即原告取得各該增建部分之
    所有權，揆諸前揭說明，原告主張被告Ａ○○、戊○○、丑
    ○○、辰○○及李啟端，應將其等並無事實上處分權之如附
    圖(一)所示編號A 、B 、C 、E 、D 之增建部分拆除，即屬無
    據；又該等增建部分既不能拆除，被告Ａ○○、戊○○、丑
    ○○、辰○○及李啟端，自無法將該占有土地返還於原告。
  3.從而，原告依民法第767 條規定，請求被告Ａ○○、戊○○
    、丑○○、辰○○及李啟端，應將如附圖(一)所示編號A 、B
    、C 、E 、D 之增建部分拆除，並將各該占用部分土地交還
    原告，為無理由，應予駁回。
五、綜上所述，原告依民法第767 條規定，請求被告應各自如附
    表一所示門牌號碼房屋遷出，並將房屋連同坐落基地交還原
    告，為有理由，應予准許。逾此範圍之請求，為無理由，應
    予駁回。又原告陳明願供擔保，請准宣告假執行，就原告勝
    訴部分，核無不合，茲酌定如附表二之擔保金額，予以准許
    。至原告敗訴部分，其假執行聲請即失所附麗，應併予駁回
    。
六、本件事證已臻明確，兩造其餘陳述及攻擊防禦方法經本院斟
    酌後認均不影響本判決之結果，爰不再逐一詳予論述，附此
    敘明。
七、據上結論，本件原告之訴為一部有理由，一部無理由，依民
    事訴訟法第385 條第1 項前段、第79條、第85條第1 項前段
    、第390 條第2 項，判決如主文。
中    華    民    國    98    年    12    月    14    日
                  民事第五庭  法  官  洪榮家
正本係照原本作成。
如不服本判決，應於判決送達後20日內，向本院提出上訴狀並表
明上訴理由，如於本判決宣示後送達前提起上訴者，應於判決送
達後10日內補提上訴理由書（須附繕本）。
中    華    民    國    98    年    12    月    14    日
                              書記官  胡美儀
附表一：
┌─┬────┬────┬────┬────────┬─────────┬────┬────────┐
│編│現占有人│原配住人│退休日期│建物門牌號碼    │坐落基地地號      │圖示位置│備註            │
│號│        │        │        │                │                  │        │                │
├─┼────┼────┼────┼────────┼─────────┼────┼────────┤
│１│Ａ○○  │Ａ○○  │87.2.28 │高雄市楠梓區宏毅│高雄市○○區○○段│附圖(一)A │                │
│  │        │        │        │二路北2巷18 號  │後勁小段1099地號  │        │                │
├─┼────┼────┼────┼────────┼─────────┼────┼────────┤
│２│戊○○  │戊○○  │87.2.28 │高雄市楠梓區宏毅│高雄市○○區○○段│附圖(一)B │                │
│  │        │        │        │二路北2巷25 號  │後勁小段1100地號  │        │                │
├─┼────┼────┼────┼────────┼─────────┼────┼────────┤
│３│丑○○  │丑○○  │87.1.31 │高雄市楠梓區宏毅│高雄市○○區○○段│附圖(一)C │                │
│  │        │        │        │二路北2巷27 號  │後勁小段1100地號  │        │                │
├─┼────┼────┼────┼────────┼─────────┼────┼────────┤
│４│辰○○  │辰○○  │86.2.28 │高雄市楠梓區宏毅│高雄市○○區○○段│附圖(一)E │                │
│  │        │        │        │二路北3巷9號    │後勁小段1105地號  │        │                │
├─┼────┼────┼────┼────────┼─────────┼────┼────────┤
│５│李啟端  │李啟端  │85.2.29 │高雄市楠梓區宏毅│高雄市○○區○○段│附圖(一)D │                │
│  │        │        │        │二路北3巷15 號  │後勁小段1105地號  │        │                │
├─┼────┼────┼────┼────────┼─────────┼────┼────────┤
│６│丁○○  │丁○○  │87.3.31 │高雄市楠梓區宏毅│高雄市○○區○○段│附圖(一)G │                │
│  │        │        │        │二路23之1號     │後勁小段1132地號  │        │                │
├─┼────┼────┼────┼────────┼─────────┼────┼────────┤
│７│Ｂ○○  │Ｂ○○  │87.1.31 │高雄市楠梓區宏毅│高雄市○○區○○段│附圖(一)F │                │
│  │        │        │        │二路23之2號     │後勁小段1132地號  │        │                │
├─┼────┼────┼────┼────────┼─────────┼────┼────────┤
│８│地○○  │地○○  │87.1.31 │高雄市新興區開封│高雄市○○區○○段│附圖(三)  │                │
│  │        │        │        │街300巷5號      │一小段738地號     │        │                │
├─┼────┼────┼────┼────────┼─────────┼────┼────────┤
│９│未○○  │張鎬爝  │87.1.31 │高雄市新興區中東│高雄市○○區○○段│附圖(二)A │原為張鎬爝配受之│
│  │        │        │        │街188號         │一小段745地號     │        │宿舍，退休後未歸│
│  │        │        │        │                │                  │        │還，死亡後由其子│
│  │        │        │        │                │                  │        │即被告未○○繼續│
│  │        │        │        │                │                  │        │占用。          │
├─┼────┼────┼────┼────────┼─────────┼────┼────────┤
│１０│申○○、│張信    │65.9.21 │高雄市新興區中東│高雄市○○區○○段│附圖(二)A │原為張信配受之宿│
│  │酉○    │        │        │街188號之1      │一小段745地號     │        │舍，退休後未歸還│
│  │        │        │        │                │                  │        │，死亡後由其子女│
│  │        │        │        │                │                  │        │即被告申○○、張│
│  │        │        │        │                │                  │        │蕊繼續占用。    │
├─┼────┼────┼────┼────────┼─────────┼────┼────────┤
││宙○○  │宙○○  │78.12.31│高雄市新興區中東│高雄市○○區○○段│附圖(二)A │                │
│  │        │        │        │街188號之2      │一小段745地號     │        │                │
├─┼────┼────┼────┼────────┼─────────┼────┼────────┤
││Ｈ○○、│鍾魁輝  │77.12.31│高雄市新興區中東│高雄市○○區○○段│附圖(二)A │原為鍾魁輝配受之│
│  │Ｅ○○、│        │        │街188號之3      │一小段745地號     │        │宿舍，退休後未歸│
│  │Ｆ○○  │        │        │                │                  │        │還，死亡後由其孫│
│  │        │        │        │                │                  │        │子女即被告Ｈ○○│
│  │        │        │        │                │                  │        │、Ｅ○○、Ｆ○○│
│  │        │        │        │                │                  │        │繼續占用。      │
├─┼────┼────┼────┼────────┼─────────┼────┼────────┤
││乙○○  │吳燈坤  │60.12.21│高雄市新興區中東│高雄市○○區○○段│附圖(二)E │原為吳燈坤配受之│
│  │        │        │        │街190號         │一小段745地號     │        │宿舍，退休後未歸│
│  │        │        │        │                │                  │        │還，死亡後由其子│
│  │        │        │        │                │                  │        │即被告乙○○繼續│
│  │        │        │        │                │                  │        │占用。          │
├─┼────┼────┼────┼────────┼─────────┼────┼────────┤
││Ｃ○○  │蔡炎輝  │60.7.1  │高雄市新興區中東│高雄市○○區○○段│附圖(二)E │原為蔡炎輝配受之│
│  │        │        │        │街190號之1      │一小段745地號     │        │宿舍，退休後未歸│
│  │        │        │        │                │                  │        │還，死亡後由其女│
│  │        │        │        │                │                  │        │即被告Ｃ○○繼續│
│  │        │        │        │                │                  │        │占用。          │
├─┼────┼────┼────┼────────┼─────────┼────┼────────┤
││亥○○  │亥○○  │78.10.31│高雄市新興區中東│高雄市○○區○○段│附圖(二)E │                │
│  │        │        │        │街190號之2      │一小段745地號     │        │                │
├─┼────┼────┼────┼────────┼─────────┼────┼────────┤
││宇○○  │陳曰志  │65.7.27 │高雄市新興區中東│高雄市○○區○○段│附圖(二)E │原為陳日志配受之│
│  │        │        │        │街190號之3      │一小段745地號     │        │宿舍，退休後未歸│
│  │        │        │        │                │                  │        │還，死亡後由其女│
│  │        │        │        │                │                  │        │即被告宇○○繼續│
│  │        │        │        │                │                  │        │占用。          │
├─┼────┼────┼────┼────────┼─────────┼────┼────────┤
││壬○○○│林大池  │65.11.27│高雄市新興區中東│高雄市○○區○○段│附圖(二)D │原為林大池配受之│
│  │、子○○│        │（在職期│街192號         │一小段745地號     │        │宿舍，在職期間死│
│  │、寅○○│        │間死亡日│                │                  │        │亡後未歸還，現由│
│  │、辛○○│        │期）    │                │                  │        │其子女即被告林吳│
│  │、癸○○│        │        │                │                  │        │金英、子○○、林│
│  │        │        │        │                │                  │        │椿富、辛○○、林│
│  │        │        │        │                │                  │        │美秀繼續占用。  │
├─┼────┼────┼────┼────────┼─────────┼────┼────────┤
││黃○    │黃○    │79.7.31 │高雄市新興區中東│高雄市○○區○○段│附圖(二)D │                │
│  │        │        │        │街192號之1      │一小段745地號     │        │                │
├─┼────┼────┼────┼────────┼─────────┼────┼────────┤
││巳○○  │洪添輝  │64.9.17 │高雄市新興區中東│高雄市○○區○○段│附圖(二)D │原為洪添輝配受之│
│  │        │        │        │街192號之2      │一小段745地號     │        │宿舍，退休後未歸│
│  │        │        │        │                │                  │        │還，死亡後由其子│
│  │        │        │        │                │                  │        │即被告巳○○繼續│
│  │        │        │        │                │                  │        │占用。          │
├─┼────┼────┼────┼────────┼─────────┼────┼────────┤
││Ｄ○○  │Ｄ○○  │75.3.31 │高雄市新興區中東│高雄市○○區○○段│附圖(二)D │                │
│  │        │        │        │街192號之3      │一小段745地號     │        │                │
├─┼────┼────┼────┼────────┼─────────┼────┼────────┤
││曾士松  │曾士松  │68.2.15 │高雄市新興區中東│高雄市○○區○○段│附圖(二)C │                │
│  │        │        │        │街194號之2      │一小段745地號     │        │                │
├─┼────┼────┼────┼────────┼─────────┼────┼────────┤
││卯○○  │卯○○  │72.1.31 │高雄市新興區中東│高雄市○○區○○段│附圖(二)C │                │
│  │        │        │        │街194號之3      │一小段745地號     │        │                │
├─┼────┼────┼────┼────────┼─────────┼────┼────────┤
││陳秋連、│陳曰貴  │63.10.12│高雄市新興區中東│高雄市○○區○○段│附圖(二)B │原為陳日貴配受之│
│  │陳逵霖  │        │        │街196號         │一小段745地號     │        │宿舍，退休後未歸│
│  │        │        │        │                │                  │        │還，死亡後由其女│
│  │        │        │        │                │                  │        │即被告天○○及孫│
│  │        │        │        │                │                  │        │即被告陳逵霖繼續│
│  │        │        │        │                │                  │        │占用。          │
├─┼────┼────┼────┼────────┼─────────┼────┼────────┤
││午○○  │午○○  │79.5.31 │高雄市新興區中東│高雄市○○區○○段│附圖(二)B │                │
│  │        │        │        │街196號之1      │一小段745地號     │        │                │
├─┼────┼────┼────┼────────┼─────────┼────┼────────┤
││庚○○  │庚○○  │84.11.30│高雄市新興區中東│高雄市○○區○○段│附圖(二)B │                │
│  │        │        │        │街196號之3      │一小段745地號     │        │                │
├─┼────┼────┼────┼────────┼─────────┼────┼────────┤
││丙○○  │丙○○  │88.6.30 │高雄市新興區中東│高雄市○○區○○段│附圖(二)A │                │
│  │        │        │        │街198號         │一小段745地號     │        │                │
└─┴────┴────┴────┴────────┴─────────┴────┴────────┘
附表二：
┌──┬───────────────┐
│編號│ 供擔保得假執行金額（新台幣） │
├──┼─────┬─────────┤
│1   │Ａ○○部分│    175,350元     │
├──┼─────┼─────────┤
│2   │戊○○部分│    175,350元     │
├──┼─────┼─────────┤
│3   │丑○○部分│    175,350元     │
├──┼─────┼─────────┤
│4   │辰○○部分│    175,350元     │
├──┼─────┼─────────┤
│5   │李啟端部分│    175,350元     │
├──┼─────┼─────────┤
│6   │丁○○部分│    175,350元     │
├──┼─────┼─────────┤
│7   │Ｂ○○部分│    175,350元     │
├──┼─────┼─────────┤
│8   │地○○部分│    476,033元     │
├──┼─────┼─────────┤
│9   │未○○部分│    454,867元     │
├──┼─────┼─────────┤
│10  │申○○、張│    454,867元     │
│    │蕊部分    │                  │
├──┼─────┼─────────┤
│11  │宙○○部分│    454,867元     │
├──┼─────┼─────────┤
│12  │Ｈ○○、鍾│    454,867元     │
│    │易珊、鍾政│                  │
│    │勳部分    │                  │
├──┼─────┼─────────┤
│13  │乙○○部分│    446,242元     │
├──┼─────┼─────────┤
│14  │Ｃ○○部分│    446,242元     │
├──┼─────┼─────────┤
│15  │亥○○部分│    446,242元     │
├──┼─────┼─────────┤
│16  │宇○○部分│    446,242元     │
├──┼─────┼─────────┤
│17  │壬○○○、│    446,242元     │
│    │子○○、林│                  │
│    │椿富、林乙│                  │
│    │玲、癸○○│                  │
│    │部分      │                  │
├──┼─────┼─────────┤
│18  │黃○部分  │    446,242元     │
├──┼─────┼─────────┤
│19  │巳○○部分│    446,242元     │
├──┼─────┼─────────┤
│20  │戴華貞部分│    446,242元     │
├──┼─────┼─────────┤
│21  │曾士松部分│    446,242元     │
├──┼─────┼─────────┤
│22  │卯○○部分│    446,242元     │
├──┼─────┼─────────┤
│23  │天○○、陳│    446,242元     │
│    │逵霖部分  │                  │
├──┼─────┼─────────┤
│24  │午○○部分│    446,242元     │
├──┼─────┼─────────┤
│25  │庚○○部分│    446,242元     │
├──┼─────┼─────────┤
│26  │丙○○部分│    454,867元     │
└──┴─────┴─────────┘


司法院資訊處製作；財團法人民間司法改革基金會備份。
